臺灣桃園地方法院刑事判決　　　　　　　　　　　　　九十一年度交訴字第九號
　　公　訴　人　臺灣桃園地方法院檢察署檢察官
　　被　　　告　甲○○
右列被告因業務過失致死案件，茲經檢察官提起公訴（九十一年度偵字第二七二六號
），本院判決如左：
    主      文
甲○○從事業務之人，因業務上之過失致人於死，處有期徒刑壹年陸月。緩刑伍年。
    事      實
一、甲○○係受雇於欣翔運輸公司之營業大貨車司機，為從事駕駛業務之人，於民國
    （下同）九十年十一月十三日，駕駛車牌號碼ＩＺ－○八二號營業大貨車，沿桃
    園縣平鎮市○○路雙向二車道路段，往同市○○路方向行駛，並於同日上午九時
    四十五分行經該路段一六六號前之彎道時，其應注意車前狀況，並減速慢行，作
    隨時停車之準備，且應注意車輛於會車時相互之間隔不得少於半公尺，應保持安
    全間隔，而依當時天候晴、日間自然光線、彎道、路面乾燥、無缺陷、無障礙物
    、視距良好等情形，又無不能注意之情事，竟疏於注意，貿然通過，復未保持安
    全間隔，適有李吉順無照騎乘ＱＦ九－一九二號輕型機車，附載其母乙○○及其
    姪兒劉凱寧亦沿同市○○路往同市○○路方向行駛，由對向駛來，亦疏未注意，
    未減速亦未保持安全間隔，致該機車車頭撞擊大貨車左側車身護欄，李吉順因此
    而受有頭部外傷併顱骨骨折、顱內出血之傷害，經送醫急救無效後因而死亡，乙
    ○○則受有左股骨骨折併骨髓炎（過失傷害部分，業據告訴人乙○○撤回告訴在
    案）。甲○○肇事後，即委請羅時財報警，並在現場等候，且於桃園縣警局平鎮
    分局建安派出所警員劉俊德到場處理時坦承本件為其肇事而接受裁判。
二、案經被告自首及臺灣桃園地方法院檢察署檢察官據報相驗後自動檢舉偵查起訴。
    理      由
一、訊據被告甲○○對於前揭事實坦承不諱，核與被害人乙○○於警訊時指述及證人
    羅時財、劉俊德證述之情節相符，而本件被害人李吉順確因本件車禍，造成頭部
    外傷併顱骨骨折，經送醫急救後仍因顱內出血而死亡，業經臺灣桃園地方法院檢
    察署檢察官督同檢驗員相驗屬實，並製有勘驗筆錄、相驗屍體證明書及驗斷書各
    一件在卷可稽，此外，並有道路交通事故調查報告表、國軍桃園總醫院診斷證明
    書一紙及現場照片六幀、被害人受傷照片三幀附卷可稽。
二、按駕駛人應注意車前狀況，隨時採取必要安全措施；又汽車行經彎道時，應減速
    慢行，作隨時停車之準備；又汽車交會時，會車相互之間隔不得少於半公尺，為
    道路交通安全規則第九十四條第三項、第九十三條第一項第三款、第一百條第五
    款分別定有明文。是本件事故發生之地點為一彎道，而被告為一職業駕駛人，其
    駕車行經該路段時，尤須特別注意與對向來車會車時保持安全距離，且肇事當時
    之天候晴、日間自然光線、彎道、路面乾燥、無缺陷、無障礙物、視距良好等情
    形，並無不能注意之情事，竟疏於注意，貿然通過，未保持安全間隔致生本件事
    故，其有過失甚為明顯。又本件經送鑑定結果，亦認被告於彎道會車時未保持安
    全間隔為肇事因素，此有臺灣省桃園縣區車輛行車事故鑑定委員會九十一年一月
    十八日九十年府車鑑桃字第九○一六八一號函所附之鑑定意見書在卷可稽。雖被
    害人人李吉順無照駕駛輕機車，又超載，於行經彎道時，未減速慢行，且會車時
    亦未保持安全間隔，有違反道路交通安全規則第九十三第一項第三款、第一百條
    第五款之規則，亦有過失，然被告既有前述之過失，已如前述，是被告仍難辭其
    過失之責。再如上開檢察官相驗所見，被害人李吉順確因本件車禍，造成頭部外
    傷併顱骨骨折，經送醫急救後仍因顱內出血致死，則被告過失駕車肇事行為，與
    被害人李吉順之死亡結果間，自具有相當因果關係。綜上所述，被告過失之犯行
    ，已臻明確，應予依法論科。
三、查被告甲○○係受雇於欣翔運輸公司之營業大貨車司機，為從事駕駛業務之人，
    業據其供明在卷，並有行車執照在卷可稽，核被告前開所為，係犯刑法第二百七
    十六條第二項之業務過失致人於死罪。又被告於犯本罪後，在未被有偵查犯罪職
    權之機關或公務員發覺其為犯人前，即主動向桃園縣警察局平鎮分局處理警員劉
    俊德自首而接受審判，業據證人即承辦本件之警員劉俊德到證稱：到車禍現場，
    被告有在現場等候，並坦承本件車禍係其肇事等語，因依刑法第六十二條前段規
    定減輕其刑。爰審酌被告係職業駕駛人，於前開時地，未注意車前狀況，亦未注
    意於車輛會車時保持安全間隔，致肇本件車禍，造成被害人死亡之犯罪情節，及
    其並無前科，有臺灣桃園地方法院檢察署刑案查註紀錄表及臺灣高等法院被告全
    國前案紀錄表各一份在卷可稽，品性良好、被告過失之程度、被害人李吉順亦與
    有過失、犯罪所生之損害非輕，及犯罪後已與被害人家屬達成和解，賠償被害人
    李吉順家屬新臺幣（下同）三百六十萬元，有和解書一份附卷可稽，並據被害人
    家屬乙○○到庭證述屬實，犯後態度尚佳等一切情狀，量處如主文所示之刑。末
    查，被告前未曾受任何有期徒刑以上刑之宣告，此有臺灣桃園地方法院檢察署刑
    案資料查註紀錄表及臺灣高等法院被告全國前案紀錄表各一紙附卷可憑，其因一
    時疏失致釀本件車禍，又犯後已與被害人家屬達成和解，如前所述，自當知所惕
    勉恪遵交通法規而無虞再犯，本院綜核各情認上開有期徒刑之宣告，已足策其自
    新，所宣告之刑，以暫不執行為適當，併依法諭知緩刑五年，用啟向上。
據上論斷，應依刑事訴訟法第二百九十九條第一項前段，刑法第二百七十六條第二項
、第六十二條前段、第七十四條第一款，罰金罰鍰提高標準條例第一條前段，判決如
主文。
本案經檢察官張尹敏到庭執行職務。
中      華      民      國    九十一    年      九      月      四      日
                                      臺灣桃園地方法院刑事第六庭
                                          法  官    游  紅  桃
右正本證明與原本無異。
如不服本判決，應於判決送達後十日內向本院提出上訴狀（應附繕本），上訴於臺灣
高等法院。
                                          書記官    王  元  宏
中      華      民      國    九十一    年      九      月五      日
附論罪科刑依據之法條：
刑法第二百七十六條
因過失致人於死者,處二年以下有期徒刑、拘役或二千元以下罰金。
從事業務之人，因業務上之過失犯前項之罪者，處五年以下有期徒刑或拘役得併科三
千元以下罰金。
